# 关于无形资产

提问人：709046552 时间：2019-11-25 06:30:11
陈版，我公司内部开发的微信小程序等，算做无形资产吗？为此取得了专利证书费用如何处理？

回答人：chenyiwei
APP 研发支出的会计处理问题和一般的软件、网站等研发支出无本质不同，均遵循《企业会计准则第 6 号——无形资产》对企业内部研发项目相关支出核算的规定，也涉及合理区分研究阶段和开发阶段，以及开发支出的资本化开始、结束时点的问题。可参考 IFRS体系下的 SIC 32” 无形资产：网站成本” 中的提示进行核算。